臺灣桃園地方法院刑事裁定　　　　　　　　九十一年度簡抗字第二號
　　抗　告　人　甲○○　男　二.
　　即　聲請人
右抗告人因聲請迴避案件，不服本院中壢簡易庭中華民國九十一年十月三十日裁定
（九十一年度壢簡聲字第一號），提起抗告，本院裁定如左：
    主  文
抗告駁回。
    理  由
一、本件聲請意旨略以：抗告人因九十年壢簡字第一一六二號偽造貨幣案件，經鈞院
    何燕蓉法官審理，於民國九十一年三月十五日開庭時，法警未點呼代理人陶雄（
    即聲請人父親），經代理人質疑，法官竟當場指責代理人咆哮公堂，欲加以拘提
    ，經代理人依法力爭後，以退庭息爭，為此依法聲請何燕蓉法官迴避，以期公平
    等語。
二、本院中壢簡易庭合議庭以該案件（九十年壢簡字第一六二號偽造貨幣案件）承辦
    法官何燕蓉，並無刑事訴訟法第十七條應自行迴避事由。又按法院組織法第八十
    九條規定：「法庭開庭時，審判長有維持秩序之權。」、第九十一條第一項規定
    ：「有妨害法庭秩序或其他不當行為者，審判長得禁止其進入法庭或命其退出法
    庭，必要時得命看管至閉庭時。」，故承審法官何燕蓉表明加以看管，僅係行使
    訴訟指揮權，並無偏頗之虞。況本案已於九十一年八月三十日判決，而判決書已
    於九十一年九月十八日送達抗告人，抗告人遲至九十一年九月二十三日始遞狀聲
    請迴避，顯無必要性，而駁回聲請人之聲請。
三、抗告意旨略以：認定犯罪事實應憑證據，所作判斷必須斟酌各方面情形，不可憑
    空推測。代理人在庭訊詰疑，乃憲法賦予權利，竟被強制剝奪，公然還要羈押代
    理人，承審法官所為顯違法云云。
四、經查：
（一）聲請人涉犯刑法第一百九十六條第二項之罪，法定本刑為五百元以下罰金，依
      刑事訴訟法第三十六條之規定固得委任代理人到場，惟法院認為必要時，仍得
      命本人到場，合先敘明。本件抗告人固委任其父親陶雄為代理人，法院依法仍
      得命抗告人到場。
（二）又刑事訴訟法第十七條固規定：「法官於該管案件有左列情形之一者，應自行
      迴避，不得執行職務：一  法官為被害人者。二  法官現為或曾為被告或被害
      人之配偶、八親等內之血親、五親等內之姻親或家長、家屬者。三  法官與被
      告或被害人訂有婚約者。四  法官現為或曾為被告或被害人之法定代理人者。
      五法官曾為被告之代理人、辯護人、輔佐人或曾為自訴人、附帶民事訴訟當事
      人之代理人、輔佐人者。六法官曾為告訴人、告發人、證人或鑑定人者。七
      法官曾執行檢察官或司法警察官之職務者。八法官曾參與前審之裁判者。」，
      但查該案承審法官何燕蓉並無該條應自行迴避之事由，故無違該規定。
（三）次按刑事訴訟法第十八條第二款規定，得聲請法官迴避原因之所謂『足認其執
      行職務有偏頗之虞者』，係指以一般通常之人所具有之合理觀點，對於該承辦
      法官能否為公平之裁判，均足產生懷疑；且此種懷疑之發生，存有其安全客觀
      之原因，而非僅出諸當事人自己主觀之判斷者，始足當之。至於訴訟上之指揮
      乃專屬於法院之職權，當事人之主張、聲請，在無礙於事實之確認以及法的解
      釋，適用之範圍下，法院固得斟酌其請求以為訴訟之進行，但仍不得以此對當
      事人之有利與否，作為其將有不公平裁判之依據，更不得以此訴訟之進行與否
      而謂有偏頗之虞聲請法官迴避。（最高法院七十九年度台抗字第三一八號判例
      意旨參照）。本件承審法官何燕蓉於九十一年三月十五日庭訊時傳喚抗告人（
      即被告）到庭，就犯罪事實加以調查，並指揮訴訟程序進行及依法維持法庭秩
      序，乃依法執行職務之行為，業據本院依職權調閱九十年度壢簡字第一一六二
      號全卷查閱無訛，依前揭說明，難認有何偏頗之虞。又抗告人所犯案件，業經
      原審法院於九十一年八月三十日判決，而判決書已於九十一年九月十八日送達
      抗告人等情，有本院中壢簡易庭九十年壢簡字第一一六二號簡易判決、送達回
      證在卷足按。抗告人遲至九十一年九月二十三日始遞狀聲請迴避，有本院循環
      字第四一三號收狀戳在卷足徵，縱認法官有迴避事由，原審法院已無從為法官
      迴避之裁定。
（四）綜上，抗告人抗告意旨猶以該案承審法官有偏頗之虞，指摘原裁定不當，核為
      無理由，應予駁回。
四、據上論斷，應依刑事訴訟法第四百五十五條之一第四項、第五項、第四百十二條
    裁定如主文。
中        華        民        國    九十一     年    十二  月  二十六   日
                            臺灣桃園地方法院刑事第四庭
                                審判長法  官  陳世宗
                                      法  官  林晏鵬
                                      法  官  邱滋杉
右正本證明與原本無異。
不得抗告。
          書記官  周巧屏
中        華        民        國    九十一     年    十二  月  三十一   日
